【裁判字號】    99,交聲,1657
【裁判日期】    991129
【裁判案由】    違反道路交通管理處罰條例聲明異議
【裁判全文】
臺灣臺北地方法院交通事件裁定        99年度交聲字第1657號
原處分機關  臺北市交通事件裁決所
異  議  人
即受處分人  陳員
送達代收人  吳憶茹
上列異議人即受處分人因違反道路交通管理處罰條例案件，對於
臺北市交通事件裁決所中華民國九十九年十月八日所為之處分（
原處分案號：北市裁罰字第裁二二─ＺＡＱ一一九九七○號），
聲明異議，本院裁定如下：
    主  文
異議駁回。
    理  由
一、按汽車行駛於應繳費之公路、橋樑、隧道或輪渡，不依規定
    繳費者，處汽車所有人或駕駛人新臺幣（下同）三千元以上
    六千元以下罰鍰，並追繳欠費，道路交通管理處罰條例第二
    十七條第一項定有明文。次按，交通部臺灣區○道○○○路
    局為辦理電子收費申裝及欠費追繳作業，依據公路通行費徵
    收管理辦法相關規定訂定交通部臺灣區○道○○○路局電子
    收費申裝及欠費追繳作業注意事項；營運單位應依本局查明
    之車籍資料，製發「補繳通行費及作業處理費通知單」，追
    繳通行費並加收作業處理費用，又用路人應依「補繳通行費
    及作業處理費通知單」所列金額及繳費期限完成補繳，逾補
    繳期限截止日未繳納者，依法舉發。交通部臺灣區○道○○
    ○路局電子收費申裝及欠費追繳作業注意事項第一條、第十
    三條第二項、第十七條分別定有明文。至於處理違反道路交
    通管理事件，有關文書送達之程序，依行政程序法之規定；
    而不能依行政程序法第七十二條規定對應受送達人之住居所
    、事務所或營業所為之或對其他得會晤應受送達人之處所送
    達，亦無法依同法第七十三條將文書付與有辨別事理能力之
    同居人、受僱人或應送達處所之接收郵件人員時，得將文書
    寄存送達地之地方自治或警察機關，並作送達通知書兩份，
    一份黏貼於應受送達人住居所、事務所、營業所或其就業處
    所門首，另一份交由鄰居轉交或置於該送達處所信箱或其他
    適當位置，以為送達；由郵政機關為送達者，得將文書寄存
    於送達地之郵政機關，行政程序法第七十四條第一項亦規定
    甚明。
二、原處分意旨略以：本件異議人即受處分人（下稱受處分人）
    陳員所有之車牌號碼九二○八─ＤＱ號自用一般小客車，於
    民國九十九年五月二十一日下午四時三十九分許，行經高速
    公路泰山收費站（南向第十三車道），因有「汽車行駛於應
    繳費之公路不依規定繳費」之違規行為，經依交通部臺灣區
    ○道高速公路電子收費申裝及欠費追繳作業注意事項規定，
    通知受處分人應於九十九年七月十二日前補繳，但受處分人
    仍未依期限補繳，經原舉發機關臺灣區○道○○○路局國道
    公路警察局第一警察隊，依道路交通管理處罰條例第二十七
    條第一項規定逕行掣單舉發，嗣受處分人於應到案日期前提
    出申訴，原處分機關仍認受處分人有前述違規行為，依道路
    交通管理處罰條例第二十七條第一項及違反道路交通管理事
    件統一裁罰基準表規定，裁處受處分人罰鍰三千元。
三、聲明異議意旨略以：本人確實未收到該通知單以致無法前往
    領取而繳費，若本人收到繳款通知書卻未前往繳款而致逾期
    本就應被罰鍰，但今確實是未收到而未繳納，絕不會為了四
    十元的通行費不繳而被罰鍰云云。
四、經查：受處分人所有之車牌號碼九二○八─ＤＱ號自用一般
    小客車，於九十九年五月二十一日下午四時三十九分許，行
    經國道高速公路泰山收費站南向第十三車道電子收費車道未
    繳費，且於九十九年七月十二日補繳截止日前仍未補繳完成
    之事實，為受處分人所不否認，首堪認定。受處分人雖辯稱
    其未收到繳款通知云云，然上開補繳通知已於九十九年六月
    二十五日經交通部臺灣區○道○○○路局委託遠通電收公司
    ，以雙掛號寄至受處分人位在臺北市○○區○○里○○路一
    八○巷三十三號四樓住所，因未獲會晤應受送達之受處分人
    本人，亦未能付與有辨別事理能力之同居人、受僱人或應送
    達處所之接收郵件人員，因而於九十九年六月二十五日將上
    揭文書寄存於臺北民生郵局以為送達等情，有交通部臺灣區
    ○道高速公路局泰山收費站九十九年九月二十七日高泰業字
    第○九九○○○二四五五號函暨檢附之高速公路局委託遠通
    電收公司辦理電子收費業務送達證書影本在卷可按（本院卷
    第十、十四頁參照），而上開送達地址確為受處分人目前住
    所一節，有個人基本資料查詢結果在卷可查，並據受處分人
    載明異議狀內，從而，本件臺灣區○道○○○路局委託遠通
    電收公司委由郵政機關所為之上開送達，自合於行政程序法
    關於文書送達之規定，不論受處分人實際有無前往領取該補
    繳通知單，該文書即應於合法送達之日起發生效力，受處分
    人所辯，無足可採。
五、綜上所述，受處分人確有在上揭時、地，行駛於應繳費之公
    路，而不依規定繳費之違規事實，從而原處分機關依道路交
    通管理處罰條例第二十七條第一項及違反道路交通管理事件
    統一裁罰基準表規定，裁處受處分人罰鍰三千元，核無違誤
    ，受處分人聲明異議為無理由，應予駁回。
據上論斷，應依道路交通案件處理辦法第十九條，裁定如主文。
中    華    民    國    99    年    11    月    29    日
                  交通法庭    法  官  徐淑芬
以上正本證明與原本無異。
如不服本裁定，應於送達後五日內，向本院提出抗告狀。
                              書記官  劉郅享
中    華    民    國    99    年    11    月    29    日

司法院資訊處製作；財團法人民間司法改革基金會備份。
